# 上市公司发行可转债，转股时是否需要验资

提问人：198006wei 时间：2019-05-24 17:01:11
一家上市公司，控股股东为香港的企业，目前计划发行可转债，一般情况下发行成功后会在 6 个月后选择是否转为普通股，问题：（ 1 ）由于是外资企业，在转股后是否需要验资（ 2 ）由于转股是每个月都会有，那么一般会选择在哪个时间验资，还是自己选择某个时点验资；（ 3 ）这种可转债转股时验资需要注意哪些事项，非常感谢。

回答人：chenyiwei
一般需要验资。可每隔一段时间对该期间内的转股验资一次，也可以集中在转股期结束后集中验资一次。

提问人：198006wei 时间：2019-05-24 19:11:22
非常感谢，“一般需要验资” 有没有相应的文件规定，或是说因为他是一个外资企业，外资企业需要验资，还是有其他的规定，比如外资企业向当地工商变更备案，需要提交验资报告？

回答人：chenyiwei
主要是为了满足新增股份在证券登记结算公司进行初始登记的需要，可向登记公司咨询。